臺灣苗栗地方法院刑事判決　　　　　　　100年度訴字第361號
公　訴　人　臺灣苗栗地方法院檢察署檢察官
被　　　告　楊建德
指定辯護人　本院公設辯護人　蔡文亮
上列被告因妨害性自主案件，經檢察官提起公訴（100年度偵字
第1684號、第1767號），本院判決如下：
    主  文
楊建德成年人故意對少年犯強制性交未遂罪，處有期徒刑參年捌
月。
    事  實
一、楊建德與代號00000000000B 之女子（真實姓名年籍資料詳
    卷，以下簡稱B 女）互為同居人，另B 女之女即代號00000
    000000A 之女子（民國83年5 月26日生，真實姓名年籍詳卷
    ，以下簡稱A 女）並與楊建德、B 女同住一處。楊建德於民
    國100 年2 月4 日23時許，基於強制性交之犯意，於進入其
    址位於苗栗縣○○○○○里○○○○之○號住處內之A 女之
    房間並將A 女房間之門鎖上後，即違反A 女意願，先強行脫
    掉A 女之外褲及內褲，再將A 女推倒在床上，企圖以其性器
    官進入A 女之性器官之方式施以強制性交行為，幸因A 女不
    從抵抗並大叫始驚動B 女前來察看，楊建德因而未遂。
二、案經A 女之學校通報，並由苗栗縣警察局竹南分局報告臺灣
    苗栗地方法院檢察署檢察官偵查後起訴。
    理  由
壹、證據能力部分：
  (一)證人A 女、B 女於偵查中之證詞部份：
    按被告以外之人於偵查中向檢察官所為陳述，除顯有不可信
    之情況者外，得為證據，此於刑事訴訟法第159 條之1 第2 
    項定有明文。蓋因檢察官與法官同為司法官署，且檢察官代
    表國家偵查犯罪，依法有訊問被告、證人及鑑定人之權力，
    且須對被告有利、不利之情形均應注意，況徵諸實務運作，
    檢察官實施刑事偵查程式，亦能恪遵法定程式之要求，不致
    有違法取證情事且可信度極高，是被告以外之人前於偵查中
    已具結而為證述，除反對該項供述得具有證據能力之一方，
    已釋明「顯有不可信之情況」之理由外，不宜以該證人未能
    於審判中接受他造之反對詰問為由，即遽指該證人於偵查中
    之陳述不具證據能力，方符前揭法條之立法意旨。又所謂「
    顯有不可信之情況」，係指陳述是否出於供述者之真意，有
    無違法取供情事之信用性而言，故應就偵查筆錄製作之原因
    、過程及其功能等加以觀察其信用性，據以判斷該項陳述是
    否有顯不可信之情況，並非對其陳述內容之證明力如何加以
    論斷，有最高法院94年度臺上字第629 號判決可參。本件證
    人即被害人A 女於偵訊時之證述係秉於親身經歷而為陳述，
    另證人B 女於偵訊時，係經以證人身份具結後始為偵訊筆錄
    所載之證述內容，且經本院提示上揭證人等於偵訊中之筆錄
    ，被告及其辯護人均未曾提及檢察官在偵查時有不法取供之
    情形，且均對證據能力部分未予爭執或僅爭執證明力之問題
    （見本院卷100 年7 月19日審判筆錄第65～66頁），則依前
    述說明，證人A 女、B 女於偵查中之證言自均具有證據能力
    。
  (二)被告同意部分：
    按被告以外之人於審判外之言詞或書面陳述，除法律有規定
    者外，不得作為證據，刑事訴訟法第159 條第1 項固定有明
    文。惟被告以外之人於審判外之陳述，雖不符同法第159 條
    之1 至之4 之規定，而經當事人於審判程序同意作為證據，
    法院審酌該言詞陳述或書面陳述作成時之情況，認為適當者
    ，亦得為證據。又當事人、代理人或辯護人於法院調查證據
    時，知有第159 條第1 項不得為證據之情形，而未於言詞辯
    論終結前聲明異議者，視為有前項之同意，同法第159 條之
    5 第2 項亦定有明文。經查，證人A 女、B 女於警詢中之證
    述及卷內所附性侵害案件減少被害人重複陳述作業訊前訪視
    紀錄等證據，業均經本院於審判程序提示予被告及公設辯護
    人、檢察官閱覽，經檢察官表示沒有意見，而被告及公設辯
    護人就此等證據又均未於言詞辯論終結前聲明異議，或僅就
    證明力部分有所爭執（見本院卷100 年7 月19日審判筆錄第
    65～66頁），依上說明，視為有前項同意。是本院認前開證
    據資料作成時之情況，並無任何違法取證之不適當情形，又
    均經當事人同意作為證據，以之作為證據使用係屬適當，自
    得採為認定事實之證據。
貳、實體部分：  
一、認定犯罪事實所憑之證據：
  (一)供述證據：
  1.證人A 女於警詢、偵查、審理中之證述：證明被告被訴之事
    實。（見100 年偵字第1767號卷第26～28頁、100 年他字第
    218 號卷第14～16頁、本院卷100 年7 月16日審判筆錄第）
  2.證人B 女於警詢、偵查中之證述：證明事發時其因聽見A 女
    之哭聲遂至A 女房間敲門察看，當時房門鎖住係由被告前來
    開門及當時A 女一直哭並告訴其被告要欺負他，及A 女曾多
    次要求其帶A 女離開該處搬出去生活等事實。（見100 年偵
    字第1767號卷第21～24頁、100 年他字第218 號卷第17～20
    頁、第23～27頁）
  (二)非供述證據：
  1.性侵害案件被害人代號與真實姓名對照表1 份：證明被害人
    A 女之真實姓名年籍資料。（見100 年偵字第1767號卷第38
    頁密封牛皮袋內、100 年他字第218 號卷第30頁牛皮紙袋內
    ）
  2.性侵害案件減少被害人重複陳述作業訊前訪視紀錄：證明A
    女向社工人員陳述遭性侵害之過程及被告被訴之事實。（見
    100 年他字第218 號卷第7 ～9 頁、100 年偵字第1767號卷
    第38頁牛皮紙袋內））
二、對於被告楊建德之辯解及其辯護人所為之辯護，本院之判斷
    ：
  (一)被告楊建德之辯解及其辯護人所為之辯護：
  1.訊據被告楊建德矢口否認有何強制性交未遂之犯行，而辯稱
    ：A 女所述不實，伊有跟A 女爭吵過，因不給A 女玩電腦，
    伊對A 女並無任何侵犯行為云云。
  2.被告之辯護人為其辯護稱：被告於起訴所指時間，僅是例行
    性至A 女房間巡視，並囑咐A 女早點睡覺，並無對A 女為任
    何侵犯行為，檢察官僅以A 女、B 女指述即起訴被告顯然無
    據。又B 女審理時之證述稱：「事發時間進入A 女房間時，
    A 女並未告訴伊遭到被告欺負」，B 女為此異於其本身於警
    詢、偵查中之證述，與A 女於偵查、審理中之證述稱：「當
    下房間內並未告訴B 女發生何事」相符，足證B 女於審理中
    之證述方屬真實。本案僅有A 女惟一且前後矛盾又與常理不
    符之指述，然被害人就被害經過之陳述，除須無瑕疵可指，
    且須就其他方面調查又與事實相符，亦即仍應調查其他補強
    證據以擔保其指證、陳述確有相當之真實性，而為通常一般
    人均不致有所懷疑者，始得採為論罪科刑之依據，非謂被害
    人已踐行人證之調查程序，即得任置其他補強證據不論，逕
    以其指證、陳述作為有罪判決之唯一證據，本案既欠缺其他
    補強證據，自不應以A 女之單一指述，即為被告不利認定云
    云。
  (二)對於被告楊建德之辯解及其辯護人所為之辯護，本院認為不
    能採信理由如下：
  1.經查，本件犯罪事實業經被害人即證人A 女證述並指稱明確
    ：
  (1)100 年3 月3 日偵訊時證稱：楊建德從伊小學二、三年級時
    就會對伊毛手毛腳，摸伊的胸部及拉伊的手去摸他的性器官
    等行為，這種情形持續很多年。當天伊在竹南家中睡到晚上
    11點多時，聽到楊建德在敲伊的房門，伊不想開門，楊建德
    就持續敲門，伊開門後楊建德進到房內，開始說一些為何他
    必須負擔媽媽跟伊的生活等語，伊當時很害怕，楊建德就突
    然抱住伊，他說他很累叫伊借他抱一下，伊當時害怕不敢反
    抗，只是側移身體離開他，但沒有用，之後楊建德起身走到
    門口，伊以為他要離開，結果楊建德跑去鎖門，之後他轉身
    ，強行脫掉伊的褲子和內褲，伊就大叫「救命，不要」，但
    還是沒有用，楊建德將伊推倒在床上，楊建德當時只有穿外
    套跟內褲，他就將他的外套跟內褲脫掉，開始摸伊的胸部跟
    下體，直接想以性器官進入伊的性器官，但沒有成功，伊持
    續大叫，之後媽媽聽見來敲門，楊建德穿上內褲去開門，並
    坐在伊書桌的椅子那邊，當時伊媽媽站在門口，伊媽媽責備
    楊建德怎麼可以這樣，伊媽媽也有看到我當時沒有穿褲子跟
    內褲，之後楊建德就離開了等語。（見100 年偵字第1767號
    卷第26～28頁）
  (2)100 年7 月19日審理時證述如下：（見本院卷100 年7 月19
    日審判筆錄）
  (甲)檢察官詰問時證述略稱：楊建德從小時後就會對伊毛手毛腳
    ，摸伊胸部，有時候他可能會露自己的性器官。那天伊睡覺
    ，然後聽到楊建德在敲伊房門，那時伊的門是鎖著的，楊建
    德要伊開門，伊說不要，楊建德即告訴伊媽媽症狀發作，要
    伊去看一下，後來伊才開門，伊本來要去楊建德和伊母親的
    寢室看，楊建德不讓伊去，伊伊開門楊建德就進來並反手把
    門帶上，然後楊建德要伊坐在床邊，楊建德也坐下，楊建德
    跟伊說照顧伊母親很疲憊等，後來楊建德就把伊撲倒在床上
    ，然後對伊上下其手，楊建德脫掉伊的外褲和內褲，伊覺得
    楊建德用他的性器官抵住伊的私處，因為伊有掙扎和呼叫，
    後來楊建德聽見伊母親在外面敲門就停下來，過了一會楊建
    德才去開門，伊母親開門的時候就看到伊等衣衫不整，伊母
    親就大罵楊建德。楊建德當天身上有披一件外套，穿四腳褲
    。楊建德的性器官沒有進到伊私處，就在伊私處那邊摩擦，
    過程中伊有大聲呼叫不要、救命。伊當時有哭，然後伊的內
    褲還來不及穿上，楊建德也還沒穿上他的內褲，伊媽媽看到
    現場狀況就知道發生什麼事了等語。
  (乙)於被告之辯護人詰問時證述略稱：（問：你說2 月4 日晚上
    ，楊建德跑到妳房間去，他企圖對你侵害，你剛才說他的性
    器官曾經意圖在你的私處摩擦，是不是?）對。（問：那時
    候你的內褲已經被脫掉了?）對。（所以他只是在外部摩擦?
    ）對。（問：你覺得他摩擦的意思，你感覺上他想要怎麼樣
    ? ）企圖進入等語。
  (丙)於本院詢問時證述略稱：伊不確定楊建德是不是一進門就反
    鎖，可是鎖上門的人不是伊。那時候伊跟楊建德坐在床邊時
    ，有想要離開，伊說伊想去看一下母親，楊建德說伊母親情
    況安定下來了，不用去看，然後說想和伊聊一聊，伊並不想
    和楊建德聊。後來楊建德就環抱伊，楊建德後來說借抱一下
    。楊建德脫下伊衣服時，伊有以手臂要把楊建德支開微微的
    掙扎，沒有很用力推開，然後楊建德講一講手感覺又想上下
    其手，可能又要摸伊胸部，後來就是把伊推在床上，那時伊
    要反抗，就是雙手很用力支開楊建德，可是力氣比不過楊建
    德。楊建德有把伊壓住，伊要起身把伊推倒，這時候伊有叫
    ，喊「救命」跟「不要」，起先喊很大聲。當時伊已經換睡
    衣了，睡褲和底褲被他拉掉了，二件一起脫掉，他用棉被蓋
    住自己，有蓋住伊，伊就把棉被揮掉，楊建德又想蓋住，這
    時候伊還有掙扎，就是要把棉被拉開，楊建德好像有抓住伊
    的腳，伊確定楊建德有脫掉褲子，因為後來伊母親敲門，楊
    建德坐在我書桌的椅子上，然後楊建德沒有穿內褲。楊建德
    性器官有碰到伊私處，伊的手沒有碰到。伊除了對楊建德很
    冷漠以外，沒有可能故意編造事情去誣賴楊建德等語。
  (3)按被害人之指述，有部分前後不符，究以何者為可採，法院
    原得本於調查證據之結果自由判斷，非謂一有不符或矛盾，
    即逕認其全部均不足採，尤其關於行為之動機、手段、結果
    等細節方面，被害人難免因個人因素，故予誇大、渲染，但
    只要對基本事實之陳述，於真實性無礙時，該部分之陳述仍
    非不得採信（最高法院74年臺上字第1599號判例意旨參照）
    。是按上揭被害人A女於偵查、審理中歷次證述，雖對於事
    發當日被告究竟係否一進房門即反鎖房門、有否抓住其手腳
    等細節有前後證述未完全一致之情況，惟A 女就被告當時進
    入其房間時穿著外套、四角褲等情能清楚陳述，亦對被告如
    何藉故要求進入其房間，及被告脫去自己及A 女之衣褲後，
    並以棉被蓋住，甚欲將性器官進入A 女性器官而在A 女性器
    官外摩擦、及A 女之母親B 女前來敲門後被告開啟房門，尚
    來不及穿上內褲等重要情節均能指述甚詳，且A 女就此部份
    之供述前後尚屬一致，而無顯不可信或矛盾之處。況A 女已
    與被告相處數十年，雖與被告之相處冷漠而非熱絡，然雙方
    間並無重大仇愿，實無陷害誣告被告或羅織被告入罪之必要
    ，又A 女於事發時為年滿16歲之少女，依一般同齡少女之社
    會經驗觀察，該年齡之少女已可能藉由媒體等資訊傳播或是
    學校教育等管道，而對性行為或性侵害等事情有初步認識，
    揆諸其存有之性教育觀念，再者性侵害案件之本質對被害人
    之身心、生活都將造成莫大影響，一般人非身歷其境遭受其
    害，應不至使自己陷入該等壓力中而提告訴之可能。揆諸前
    揭說明，縱A 女之指述非自始至終全盤一致，惟法院仍可本
    於自由調查決定何者可採，而非一旦有所不符即全然不足採
    ，故本件A 女對遭被告性侵害未遂之過程、細節之陳述於基
    本事實面皆一致，則其所述其他如被告進入房間之過程和細
    節等語縱有出入，惟對本件性侵害部分之證言真實性無礙，
    本院認A 女所言遭性侵害過程之證言仍可採信。
  2.次查，證人B 女前於警訊、偵查中均能清楚指述伊於當晚因
    聽見A 女哭聲，前往A 女房間查看，當時房門鎖住，伊用力
    敲門後楊建德前來開門，楊建德當天穿件外套，下面穿平常
    穿的四角內褲，當天A 女告訴伊楊建德要欺負他等情，且核
    證人B 女於警訊、偵查中之證述並與A 女所證稱被告當天之
    穿著、房門上鎖、A 女當天有哭等內容尚稱相符，故B 女於
    警訊、偵查中之證述應堪採信。至證人B 女於本院審理中雖
    翻異前詞，而改稱被告平常進出A 女房間很正常，A 女當天
    沒有哭，伊有聽到聲音去敲門，是楊建德開門，伊進去的時
    候A 女好像在看書，伊沒有罵楊建德「你是不是人」，要是
    被告有欺負A 女，伊當天就可以報警，伊沒有質問被告云云
    。然考量證人B 女前於警訊、偵訊中所為之證詞，係於距離
    犯罪時間較近下所為之證述，不僅證人之記憶尚處於猶新之
    階段，常情下亦較無串證之機會、勾稽虛偽事實之可能，故
    此部分其陳述應較具可信性，又證人B 女因於經濟上尚賴被
    告資助及照顧平日起居，且於本院審理時，需面對被告並接
    受被告及辯護人之詰問，其可能因畏懼或是擔心日後生活無
    人照料等原因而為迴護被告之詞亦屬可能，本院審酌本案證
    人B 女前於偵訊中之證詞，從筆錄內容觀之，記載之事實經
    過均堪稱完整，且該筆錄製作當時並經證人B 女當場審核無
    誤後簽名於上表示負責，且偵訊當時證人B 女係經具結後作
    證，又觀察筆錄之記載其作證過程檢察官並無任何誘導訊問
    等不正訊問之情，再參其於偵查時並無須承擔面對被告之心
    理壓力，且因時間要案發時間為進，其較能秉於真實情緒和
    事實為陳述，是於當時負擔偽證罪處罰下實無迴護被告之需
    要，而更易為真實之陳述。又況證人B 女於本案事發後仍與
    被告同居一處，且對被害人A 女幾近不聞不問之態度，實與
    一般同類案件受害人之母親氣憤難平、同感傷痛等情緒相去
    甚遠，益徵其於本院證述時顯未免被告受刑罰，對於本案相
    關重要事情迴避陳述等情即為可能，又證人B 女於本案事發
    後更與被告無條件達成民事上和解，揆諸一般倘被害人家屬
    亦認被告無罪或未犯相關犯行時，自無須另行與被告達成和
    解，僅須秉於真實為被告有利之陳述即可，是證人B 女以被
    害人A 女之母親身分與被告達成無條件之民事和解一情，亦
    令人費解。綜上說明，自可推定證人B 女前於警訊、偵訊之
    陳述與事實較為相近，而可信為真實，而可證明被告確實有
    為事實欄所示之犯行，至證人B 女於本院審理時具結後所為
    與事實不符之陳述，顯已可能遭受不當外力干擾、內在之壓
    力，而為迴護被告之陳述，自較其先前所述存有虛偽不實之
    風險，應以其先前供述較為可信，是審理中之證述即不足採
    信，至證人B女是否另涉犯偽證罪，即應由檢察官另行查辦
    。
  3.再查，被告前於100 年3 月12日警訊中首辯稱略謂：A 女講
    的不是事實，事發時間伊當時跟B 女在房間睡覺，並無到A 
    女房間，A 女所講不是事實。伊當A 女為親生女兒看待云云
    。復於100 年4 月12日偵訊中再辯稱略謂：事發時間有在A 
    女房間，沒有抱住A 女，伊進去看A 女有無整理房間並叫A 
    女早點睡，僅停留約5 、6 分鐘即回房睡覺。伊一星期進入
    A 女的房間2 、3 次，且A 女要去哪都由伊接送，倘要性侵
    A 女機會多的是，不會選擇當時過年人那麼多的時候云云。
    相核上揭被告之辯解，即可清楚知悉被告前後所辯矛盾不合
    常理，顯有迴避事實之陳述，否怎可能於僅將距一個月之前
    後兩次訊問中，對於攸關本案事實重要之點即當日有無進入
    A 女房間等情為完全相反之陳述，並復於本院準備程序中並
    對於當日有進入A 女房間內之事實不予爭執，顯見被告上揭
    警訊、偵訊中所言顯為虛構事實意圖免責之辯，並不足採信
    ，另其上揭空言指述A 女證述不實，或辯稱因管教A 女使用
    電腦之時間而遭誣陷云云，均難憑採。
三、綜上析述，被告前述否認犯行之辯解顯屬事後卸責之詞，至
    被告之辯護人為其所辯護之理由，亦經本院詢以被害人A 女
    後，已臻明確，而無從為被告有利之認定。是本案事證明確
    ，被告以違反A 女意願之方法而強制性交之犯行堪以認定，
    應予依法論科。
參、論罪科刑之理由：
一、被告成立之犯罪：
  (一)罪名：
  1.按刑法第221 條第1 項之強制性交罪，係以對於男女以強暴
    、脅迫、恐嚇、催眠術或其他違反其意願之方法而為性交為
    其構成要件。至所稱「違反其意願之方法」，應係指該條所
    列舉之強暴、脅迫、恐嚇、催眠術以外，其他一切違反被害
    人意願之方法，妨害被害人之意思自由者而言，且不以類似
    於所列舉之強暴、脅迫、恐嚇、催眠術等方法為必要。換言
    之，所謂之其他違反意願之方法，並不以使被害人達於不能
    抗拒之程度為必要，祇須所施用之方法違反被害人之意願，
    足以壓抑被害人之性自主決定權者，即足當之（最高法院97
    年台上字第6117號判決參照）。又刑法第221 條及同法第22
    4 條之罪，係以對於男女以強暴、脅迫、恐嚇、催眠術或其
    他違反其意願之方法，而為性交或猥褻之行為者，為構成要
    件。所謂「其他違反其意願之方法」，係指該條所列舉之強
    暴、脅迫、恐嚇、催眠術以外，其他一切違反被害人意願之
    方法而言。其違反意願之程度，並不以類似於所列舉之強暴
    、脅迫、恐嚇、催眠術等相當之其他強制方法，足以壓抑被
    害人之性自主決定權為必要，祇要達於妨害被害人之意思自
    由者，即合於「違反其意願」之要件（見最高法院97年台上
    字第5814號判決參照）。
  2.查本件被告以將A 女壓制於床上、逕行脫去A 女所著外褲及
    內褲等方式欲遂行其強制性交之行為，其違反A 女意願甚明
    ，此亦有A 女證述其多次掙扎、呼喊「救命、不要」等語在
    卷，是被告之行為足以壓抑A 女對自身性自主決定權，以符
    強制性交罪構成要件。又被告雖已著手強制性交之行為，然
    因A 女反抗及適時為B 女發現而未能得逞，因而未遂。核被
    告所犯為刑法第221 條第2 項之強制性交未遂罪。
  (二)對少年犯罪加重其刑之事由：
    按兒童及少年福利法第70條第1 項規定：「成年人教唆、幫
    助或利用兒童及少年犯罪或與之共同實施犯罪或故意對其犯
    罪者，加重其刑至2 分之1 。但各該罪就被害人係兒童及少
    年已定有特別處罰規定者，不在此限。」查被告於行為時為
    年43歲之成年人，又被害人A 女於被告行為時為12歲以上（
    已滿16歲）未滿18歲之少年，有其真實姓名年籍對照表在卷
    可參，是本件被告故意對少年犯罪，爰應依前開規定加重其
    刑。
  (三)未遂犯減輕其刑之事由：
    按未遂犯之處罰，以有特別規定者為限，並得按既遂犯之刑
    減輕之，刑法第25條第2 項定有明文。是本案被告雖已著手
    於強制性交之犯行，惟因被害人A 女反抗及適時為B 女察覺
    而未完成性交行為，則被告為未遂犯，是就其所犯強制性交
    未遂犯行，依前揭規定減輕其刑。
  (四)刑之先加後減之說明：
    被告所犯本件強制性交罪之刑同時有加重及減輕事由，爰依
    刑法第71條第1 項規定先加後減之。
二、量刑理由之說明：
    爰審酌被告前僅曾有傷害罪之前科紀錄，素行尚可，此有臺
    灣高等法院被告前案紀錄表1 份在卷可稽；復衡酌被告為滿
    足個人私慾，欲以前述手段對被害人A 女為強制性交，雖被
    告之行為未達既遂，然已對被害人A 女的身體、心靈，造成
    莫大的陰影，非經長時期的心理輔導，無法排除，及被告於
    偵審期間屢屢飾詞卸責，更是一再打擊了被害人A 女業已受
    摧殘之身、心，足見其惡性非輕，且被告虛擲有限之司法資
    源犯後態度難謂良好。併參酌其於本院判決前雖已與被害人
    A 女之母親即B 女達成民事和解，然迄今並未獲得被害人A 
    女之宥恕，及其犯罪之動機、手段、智識程度為國中畢業、
    利用其與A 女之母親即B 女為同居人而與A 女同住一屋簷下
    之機會犯下本案，及公訴人請求量處有期徒刑5 年以上等一
    切情狀，爰量處如主文所示之刑，以儆效尤。
三、又刑法第91條之1 有關強制治療處分之規定，業於94年2 月
    2 日修正公佈，並於95年7 月1 日施行，同條第1 項規定：
    「犯第221 條至第227 條、第228 條、第229 條、第230 條
    、第234 條、第332 條第2 項第2 款、第334 條第2 款、第
    348 條第2 項第1 款及其特別法之罪，而有下列情形之一者
    ，得令入相當處所，施以強制治療：一、徒刑執行期滿前，
    於接受輔導或治療後，經鑑定、評估，認有再犯之危險者。
    二、依其他法律規定，於接受身心治療或輔導教育後，經鑑
    定、評估，認有再犯之危險者」，已將刑前治療改為刑後治
    療，本案被告行為時係在前揭修法之後，是應於被告徒刑執
    行期滿前，於接受輔導或治療後，經鑑定、評估，認為有再
    犯之危險者，再施以強制治療，附此敘明。
肆、適用之法律：
一、刑事訴訟法第299 條第1 項前段。
二、刑法第221 條第2 項、第1 項、第25條第2 項。
三、兒童及少年福利法第70條第1 項。
本案經檢察官林俊杰到庭執行職務
中    華    民    國   100    年    8     月    23    日
                  刑事第二庭審判長法  官  楊清益
                                  法  官  蔡志宏
                                  法  官  林靜雯
以上正本證明與原本無異。
如不服本判決，應於判決送達後10日內向本院提出上訴狀（應抄
附繕本），其未敘述上訴理由者，應於上訴期間屆滿後20日內補
提理由書狀於本院，上訴於臺灣高等法院臺中分院。告訴人或被
害人如對於本判決不服者，應具備理由請求檢察官上訴，其上訴
期間之計算係以檢察官收受判決正本之日期為準。
                                  書記官  劉千瑄
中    華    民    國   100    年    8     月    23    日
附錄本判決論罪科刑法條：
中華民國刑法第221 條：
對於男女以強暴、脅迫、恐嚇、催眠術或其他違反其意願之方法
而為性交者，處3 年以上10年以下有期徒刑。
前項之未遂犯罰之。
兒童及少年福利法第70條：
成年人教唆、幫助或利用兒童及少年犯罪或與之共同實施犯罪或
故意對其犯罪者，加重其刑至2 分之1 。但各該罪就被害人係兒
童及少年已定有特別處罰規定者，不在此限。
對於兒童及少年犯罪者，主管機關得獨立告訴。